【裁判字號】    99,上訴,967
【裁判日期】    991222
【裁判案由】    妨害性自主等
【裁判全文】
臺灣高等法院臺南分院刑事判決         99年度上訴字第967號
上  訴  人
即  被  告  翁義雄
選任辯護人  江信賢律師
            曾靖雯律師
            謝凱傑律師
上列上訴人因妨害性自主等案件，不服臺灣臺南地方法院99年度
訴字第176號中華民國99年8月18日第一審判決（起訴案號：臺灣
臺南地方法院檢察署98年度偵字第2242號），提起上訴，本院判
決如下：
    主  文
上訴駁回。
    事  實
一、緣翁義雄與Ａ女（民國68年生，代號：0000-0000號，真實
    姓名年籍詳卷，以下簡稱Ａ女）原係朋友，Ａ女並於民國97
    年7、8月間，介紹翁義雄認養一隻小狗，然嗣因他事產生嫌
    隙，Ａ女不願與翁義雄單獨會面。97年9月20日上午，翁義
    雄竟基於強制性交之犯意，先以ＭＳＮ向Ａ女留言佯稱欲返
    回臺北，請Ａ女至其臺南市○○○街26號4樓住處，向管理
    員拿取住處鑰匙後，將該隻狗帶回照顧，Ａ女恐狗無人照顧
    ，欲前住取狗，復不欲與翁義雄見面，乃電詢與翁義雄共同
    之友人高龍賢，翁義雄是否已返回臺北，高龍賢告稱其於半
    小時前開車將翁義雄載回上開住處，當時曾聽聞翁義雄表示
    欲回臺北，惟並不能確定翁義雄是否已北上，Ａ女認翁義雄
    已北上遂前往翁義雄住處取狗。另一方面，翁義雄於當日中
    午由友人高龍賢將其載返前揭住處後，即將住處鑰匙交給管
    理員吳明吉，並稱想睡覺，如有一位小姐將來訪，請吳明吉
    將鑰匙交付該位小姐請該小姐逕行上樓等語。嗣同日中午，
    Ａ女抵達翁義雄前揭住處之管理室，再度致電予翁義雄，確
    認其是否已返回臺北，翁義雄復謊稱正乘坐臺灣高鐵北上，
    Ａ女確認翁義雄不在住處後即向吳明吉取得鑰匙上樓，惟翁
    義雄竟躲在門後，待Ａ女甫進門即持客觀上足對人之生命、
    身體、安全構成威脅而足以資為兇器用之美工刀抵住Ａ女頸
    部，喝令Ａ女脫衣服，Ａ女不從，翁義雄即以美工刀劃破Ａ
    女之上衣，Ａ女恐遭傷害，乃自行脫掉上衣、內外褲而全身
    赤裸，因Ａ女之哀求，翁義雄遂拿浴巾讓Ａ女略微遮蔽身體
    ，隨即以行動電話拍攝Ａ女僅裹浴巾之裸照（浴巾內全身赤
    裸），並持美工刀抵住Ａ女，而將陰莖插入Ａ女陰道內，而
    以上開強暴之方法對Ａ女強制性交得逞。嗣翌日，翁義雄復
    基於恐嚇之犯意，於97年9月21日下午4時7分44秒許，將Ａ
    女裸身僅裹浴巾之相片連同內容為「東西妳也看到了，那只
    是其中OK的～網路流傳很快…想清楚點，一點時間換重生，
    妳不吃虧」之簡訊傳送予Ａ女，以此方式恐嚇Ａ女，使Ａ女
    心生畏懼，致生危害於安全。Ａ女遂於98年9月21日晚間19
    時許請翁義雄至住處見面。嗣翁義雄持前開美工刀至Ａ女住
    處時，在場之Ａ女友人劉怡雯（劉怡雯及Ａ女被訴恐嚇取財
    、殺人未遂、強盜等罪嫌均經臺灣臺南地方法院檢察署檢察
    官另為不起訴處分）、男友林漢強（涉嫌傷害罪嫌部分，經
    臺灣臺南地方法院檢察署檢察官另行起訴，其餘恐嚇取財、
    強盜、殺人未遂等罪嫌則為不起訴處分）因要求翁義雄交出
    行動電話以刪除Ａ女裸照一事與翁義雄發生衝突，拉址中美
    工刀並為Ａ女、林漢強、劉怡雯合力奪下，雙方均報警究辦
    ，之後於97年9月30日Ａ女遂報案並將自翁義雄處取得其所
    有供本案強制性交所用之美工刀一把、破損衣服及翁義雄在
    性交後交與Ａ女穿之衣服各一件交付員警而查悉上情。
二、案經Ａ女訴由臺南市警察局第五分局報請臺灣臺南地方法院
    檢察署檢察官偵查起訴。
    理  由
壹、程序部分
一、關於起訴法條及範圍之說明
    起訴書犯罪事實欄記載被告翁義雄先持美工刀劃破Ａ女之衣
    服後，拿浴巾讓Ａ女略微遮蔽身體，隨即以行動電話拍攝Ａ
    女之裸照部分之犯罪事實，惟此部分被告究係另行成立刑法
    第304條之強制罪或認被告對Ａ女為強制性交行為之手段，
    起訴書並未載明，嗣經公訴檢察官於原審審理中敘明本件此
    部分係另行起訴被告犯刑法第304條之強制罪，與原起訴之
    刑法第222條第1項之加重強制性交罪名應分論併罰，附此敘
    明。
二、關於證據能力方面
(一)、按測謊鑑定，係依一般人若下意識刻意隱瞞事實真相時，會
    產生微妙之心理變化，例如：憂慮、緊張、恐懼、不安等現
    象，而因身體內部之心理變化，身體外部之生理狀況亦隨之
    變化，例如：呼吸急促、血液循環加速、心跳加快、聲音降
    低、大量流汗等異常現象，惟表現在外之生理變化，往往不
    易由肉眼觀察，乃由測謊員對受測者提問與待證事實相關之
    問題，藉由科學儀器（測謊機）紀錄受測者對各個質問所產
    生細微之生理變化，加以分析受測者是否下意識刻意隱瞞事
    實真相，並判定其供述是否真實；測謊機本身並不能直接對
    受測者之供述產生正確與否之訊號，而係測謊員依其專業之
    學識及經驗，就測謊紀錄，予以客觀之分析解讀，至於測謊
    鑑定究竟有無證據能力，刑事訴訟法並無明文規定，惟實務
    上，送鑑單位依刑事訴訟法第208條第1項規定，囑託法務部
    調查局、內政部警政署刑事警察局為測謊檢查，受囑託機關
    就檢查結果，以該機關名義函覆原囑託之送鑑單位，該測謊
    檢查結果之書面報告，即係受囑託機關之鑑定報告，該機關
    之鑑定報告，形式上若符合測謊基本程式要件，包括：(1)經
    受測人同意配合，並已告知得拒絕受測，以減輕受測者不必
    要之壓力。(2)測謊員須經良好之專業訓練與相當之經驗。(3)
    測謊儀器品質良好且運作正常。(4)受測人身心及意識狀態正
    常。(5)測謊環境良好，無不當之外力干擾等要件，即賦予證
    據能力，非謂機關之鑑定報告書當然有證據能力；具上述形
    式之證據能力者，始予以實質之價值判斷，必符合待證事實
    需求者，始有證明力；刑事訴訟法就證據之證明力，採自由
    心證主義，由法院本於確信自由判斷，惟法院之自由判斷，
    亦非漫無限制，仍不得違背經驗法則及論理法則；測謊檢查
    之受測者可能因人格特性或對於測謊質問之問題無法真正瞭
    解，致出現不應有之情緒波動反應，此時若過於相信測謊結
    果，反而有害於正當之事實認定；一般而言，受測者否認犯
    罪之供述呈現不實之情緒波動反應，不得採為有罪判決之唯
    一證據，若受測者否認犯罪之供述並無不實之情緒波動反應
    ，又無其他積極證據證明其被訴之犯罪事實，自得採為有利
    於受測者之認定；復按刑事訴訟法第206條第1項規定：「鑑
    定之經過及其結果，應命鑑定人以言詞或書面報告。」又法
    院或檢察官囑託相當之機關鑑定，準用第206條第1項之規定
    ，同法第208條第1項亦有明文規定；是鑑定報告書之內容應
    包括鑑定經過及其結果，法院囑託鑑定機關為測謊檢查時，
    受囑託之鑑定機關不應僅將鑑定結果函復，並應將鑑定經過
    一併載明於測謊之鑑定報告書中，若鑑定報告書僅簡略記載
    檢查結果而未載明檢查經過，既與法定記載要件不符，法院
    自應命受囑託機關補正，必要時並得通知實施鑑定之人以言
    詞報告或說明，否則，此種欠缺法定要件之鑑定報告不具備
    證據資格，自無證據能力可言（最高法院93年度臺上字第94
    8號判決意旨參考）。查本案法務部調查局測謊報告書符合
    前開程式要件，有法務部調查局測謊報告書所附測謊同意書
    、測謊對象身心狀況調查表、測謊問卷內容題組（包含檢測
    方法）、生理記錄圖（含呼吸、膚電、脈搏）、測謊程序說
    明（含測謊儀器運作與施測環境評估）、施測鑑定人專業資
    格證明等件可稽（見偵查卷第154至158頁、162頁、163頁）
    ，自有證據能力。被告雖以其罹患有精神疾病，不符合測謊
    之形式要件等情，否認該測謊報告具有證據能力。然查：被
    告接受測謊前既會談完成，該局測謊儀器（美國拉法葉儀器
    公司製造（型號761-98GA）測前均檢查紀錄功能，無故障因
    素方進行測試，再以控制問題法、混合問題法測試，經分析
    測試結果，被告對本案(一)其未持美工刀抵住被害人脖子。(二)
    其未持美工刀割破被害人衣服。呈情緒波動之反應，研判有
    說謊乙節，此有上開測謊報告說明書1紙在卷可按（見偵查
    卷第154頁），本院就被告上開抗辯事由，經函詢法務調查
    局結果：受測者生理狀況無異常，對於案件相關問題能明確
    陳述且同意測謊者，係測謊基本條件，受測時如能產生有效
    生理反應圖譜且符合鑑判時，其測謊結果不受時間因素影響
    ，本案翁義雄受測時，其外觀無異常亦未陳述有罹患精神疾
    病，且對於案件相關問題均能明確陳述，並有簽署測謊同意
    書在卷，其測謊生理反應為有效圖譜，測謊結果可為鑑判乙
    節，有法務部調查局99年11月29日調科參字第09900537690
    號函1件在卷可稽（見本院卷第68頁），足見本件測謊均依
    施測鑑定人之專業，依據相關標準作業流程為之，且並無不
    符上揭最高法院判決所示意旨，被告空言主張測謊流程有不
    符測謊形式上要件並聲請諭知被告至嘉南療養院為精神疾病
    之鑑定，但全未釋明其主張之合理依據，其所為辯解，不足
    採信，所為聲請鑑定，應認係再為無益之調查，核無必要，
    合先敘明。
(二)、次按被告以外之人於偵查中向檢察官所為之陳述，除顯有不
    可信之情況者外，得為證據；為同法第159條之1第2項所規
    定。同法第158條之3復規定：「證人、鑑定人依法應具結而
    未具結者，其證言或鑑定意見，不得作為證據」，其立法理
    由乃在擔保該證言或鑑定意見，係據實陳述或公正誠實之可
    信性。查證人Ａ女、吳明吉、劉怡雯、高龍賢於偵查中具結
    證述之詞係屬於偵查中向檢察官所為之陳述，雖屬傳聞證據
    ，惟現階段刑事訴訟法規定，檢察官代表國家偵查犯罪、實
    施公訴，依法有訊問被告、證人及鑑定人之權，實務運作時
    ，檢察官於偵查中向被告以外之人所取得之陳述，原則上均
    能遵守法律規定，不致違法取供，且經法定具結程序以擔保
    其證言之可信性，其可信度極高，被告並未提出有何顯不可
    信之情形，足見證人Ａ女、吳明吉、劉怡雯、高龍賢等人於
    檢察官偵查中具結後或具結前所為之陳述，應無顯有不可信
    之情況，且證人Ａ女、吳明吉、劉怡雯、高龍賢亦經原審以
    證人之身分傳訊到庭詰問，以保障被告之反對詰問、對質權
    利，應認調查證據之程序自屬完備，是揆諸前開規定，其等
    於偵查中向檢察官所為之陳述，自得為證據。
(三)、又按被告以外之人於審判外之陳述，雖不符合同法第159條
    之1至第159條之4之規定，但經當事人於審判程序同意作為
    證據，法院審酌該言詞陳述或書面陳述作成時之情況，認為
    適當者，亦得為證據。當事人、代理人或辯護人於法院調查
    證據時，知有第159條第1項不得為證據之情形，而未於言詞
    辯論終結前聲明異議者，視為有前項之同意，刑事訴訟法第
    159條之5亦有規定。查本案所援引具傳聞性質之言詞或書面
    證據，關於證據能力，提示當事人及辯護人均對之表示同意
    作為本案證據（見本院卷第44頁、45頁、73頁），且迄於本
    案言詞辯論終結前亦未聲明異議。本院審酌各該審判外供述
    證據及書面作成時之情況，製作當時之過程、內容、功能等
    情況，其取得並無違法情形，具備合法可信之適當性保障，
    經綜合判斷，與本件犯罪待證事實，具有關連性，核無可信
    度明顯過低之情事，認具適當性，均得作為證據。
貳、認定犯罪事實所憑之證據及理由
甲、恐嚇罪部分
一、訊據上訴人即被告翁義雄雖坦承有於於97年9月21日下午4時
    7分44秒許，將內容為「東西妳也看到了，那只是其中OK的
    ～網路流傳很快…想清楚點，一點時間換重生，妳不吃虧」
    之簡訊傳送予Ａ女之事實不諱，惟否認有何恐嚇之犯行，辯
    稱：伊承認伊不應該這樣做，伊一直強調並非裸照，有圍著
    浴巾，伊有傳照片給Ａ女，照片都被他們刪除了云云。
二、經查：
(一)、按刑法第305條所謂以加害生命、身體、自由、名譽、財產
    之事恐嚇他人，係以告知將來的惡害為已足，雖亦常有如為
    一定行為或不為一定行為將有如何之惡害等言詞，亦僅係抽
    象的恫嚇，即與現實具體的強制犯行有別，最高法院93年度
    台非字第242號判決意旨可資參照。又加害之內容須行為人
    所得直接或間接支配之事，而以受惡害通知者心生畏懼而有
    不安全之感覺為已足，不以發生客觀上之危害為要件。
(二)、被告於警詢、偵查中、原審審理時業已坦承對於97年9月21
    日下午4時7分44秒許，傳送Ａ女裸身僅裹浴巾之相片及「東
    西妳也看到了，那只是其中OK的～網路流傳很快…想清楚點
    ，一點時間換重生，妳不吃虧」等字樣之簡訊予Ａ女之事實
    不諱（見警卷第5頁、8頁、偵查卷第112頁、115頁、原審卷
    第27頁反面、28頁、150頁反面），並於原審審理時及本院
    準備程序當庭為認罪之陳述（見原審卷第153頁、154頁反面
    、本院卷第41頁），核與證人Ａ女於偵查中及原審審理時所
    指訴之情節相符（見偵查卷第25頁、27頁、28頁、原審卷第
    69頁反面、70頁反面），並有簡訊相片在卷可稽（見警卷第
    24頁、偵查卷第59頁），足認被告自白與事實相符，自得作
    為被告恐嚇犯行有罪之論據，被告恐嚇Ａ女之犯行堪以認定
    。
(三)、被告於警詢時供述：「因為當時我就只穿一條內褲，而她沒
    有穿衣褲，僅用浴巾包裹身體。」（見警卷第5頁）、於偵
    查中供述：「（有無0000-0000裹著浴巾，沒有穿衣服？）
    有。」（見偵查卷第112頁）、於原審審理時供稱：「我是
    拍了三張Ａ女的裸身僅裹浴巾照片。」（見原審卷第27頁反
    面）等語，亦核與Ａ女上開指訴之情節相符，足見被告確於
    9月21日下午4時7分44秒許，傳送Ａ女裸身僅裹浴巾之相片
    ，實可認定，被告所辯，不足採信。又被告既坦承有傳送內
    容為「東西妳也看到了，那只是其中OK的～網路流傳很快…
    想清楚點，一點時間換重生，妳不吃虧」之簡訊，並確持有
    Ａ女裸身僅裹浴巾之相片，應認被告以網路傳送上開加害之
    內容，實為被告所得直接支配之事，另上開簡訊內容稱那只
    是其中OK的等語，係為暗示或隱諭或有不OK照片，應比之上
    開Ａ女裸身僅裹浴巾之相片更不堪入目或不欲他人窺視之私
    密相片，而為此抽象恫嚇，更足以影響Ａ女之名譽，亦認Ａ
    女受此惡害通知，足以生心生畏懼而有不安全之感覺，應可
    認定。
(四)、綜上，被告上開所辯，不足採信，其所為恐嚇之犯行，洵堪
    認定，本件被告犯恐嚇罪事證明確，應依法論科。
乙、攜帶兇器強制性交罪部分
一、訊之上訴人即被告翁義雄固對於其確有於上開時、地將住處
    鑰匙交與管理員吳明吉，嗣Ａ女至上述住處後而與Ａ女為性
    交行為之事實坦承不諱，惟矢口否認有何上揭加重強制性交
    之犯行，辯稱：伊與Ａ女為男女朋友，97年9月20日當天，
    伊與Ａ女是兩情相悅為性行為，為Ａ女拍照片是應Ａ女所要
    求，且未露三點；扣案美工刀非伊所有，伊亦未持之犯案。
    期間管理員吳明吉曾上樓請伊將Ａ女之車輛移走，期間，Ａ
    女竟未求救，顯見伊並未違反Ａ女意願與之發生性行為，又
    Ａ女不利被告之指訴不一具有瑕疵，其他證人之相關供述證
    據，顯為串供後所為，不足證明Ａ女之指訴為真實，亦無Ａ
    女所指之裸照存在，實不足為被告強制性交之不利之認定，
    又被告確罹患有精神疾病，本件測謊鑑定存在足以影響測謊
    結果之因素，測謊結果不能為被告不利之認定云云。
二、經查：
(一)、按告訴人、證人之陳述有部分前後不符，或相互間有所歧異
    時，究竟何者為可採，法院仍得本其自由心證予以斟酌，非
    謂一有不符或矛盾，即應認其全部均為不可採信；尤其關於
    行為動機、手段及結果等之細節方面，告訴人之指陳，難免
    故予誇大，證人之證言，有時亦有予渲染之可能；然其基本
    事實之陳述，若果與真實性無礙時，則仍非不得予以採信（
    最高法院74年台上字第1599號著有判例參照）。
(二)、又刑法強制性交罪，係以對於男女以強暴、脅迫、恐嚇、催
    眠術或其他違反其意願之方法而為性交，為其構成要件。所
    謂「強暴」，係指以有形之暴力行為強加諸被害人之身體，
    以抑制其抗拒之謂，最高法院99年度台上字第6778號判決意
    旨可資參照。復按刑法第16章妨害性自主罪章於88年4月21
    日修正公布，其立法目的，係考量該章所定性交、猥褻行為
    侵害之法益，乃是個人性自主決定權及身體控制權；該次修
    正前之刑法將之列於妨害風化罪章，不但使被害人身心飽受
    傷害，且難以超脫名節之桎梏，故將之與妨害風化罪章分列
    ，自成一章而為規範。而該次修正前之刑法用語「姦淫」一
    詞，其意為男女私合或男女不正當之性交行為，不無放蕩淫
    逸之意涵，對被害人誠屬難堪，故配合刑法第16章之修正，
    於刑法第10條第五項增列「性交」之定義；又為避免基於醫
    療或其他正當目的所為之進入性器行為，被解為係刑法所稱
    之「性交」，另為顧及女對男之性交及其他難以涵括於「性
    侵入」之概念，於94年2月2日修正公布，自95年7月1日施行
    之刑法第10條第五項再修正為：「稱性交者，謂非基於正當
    目的所為之下列性侵入行為：一、以性器進入他人之性器、
    肛門或口腔，或使之接合之行為。二、以性器以外之其他身
    體部位或器物進入他人之性器、肛門，或使之接合之行為。
    」祇要是行為人非基於正當目的而為該項所定之性侵入行為
    ，即屬刑法第十六章妨害性自主罪章所稱之「性交」，並不
    以行為人之主觀犯意在滿足其個人之性慾為必要，最高法院
    著有98年度台上字第3016號判決意旨亦可參照。
(三)、上揭犯罪事實，業據證人即告訴人Ａ女於偵查中及原審審理
    時結證綦詳。且被告於偵查中供稱：「（你們當天有性行為
    ？）當天有。」、「（0000-0000說你還刀子打她的臉，還
    對她強制性交？）沒有。我沒有拿刀子割她，當天情形是我
    在睡覺，0000-0000自己撲上來。」（見偵查卷第113頁）、
    於本院審理時供稱：「事實是她當天到我那邊來，因為我人
    在房間休息，她開門進來，我剛從房間裡面出來，她進來就
    生氣，問我為何在房間不下去，當時我人在房間，電話中不
    可能有吵雜的聲音，她上來之後，我們在客廳，她對我吼叫
    ，為何人不下去帶她，後來我們在客廳聊一下，後來她尾隨
    我到房間裡面，之後我們就發生性關係。」等語（見本院卷
    第85頁），被告顯對在上述時地與Ａ女而為性交行為之情狀
    ，或謂伊在睡覺時Ａ女自己主動而發生，或謂先有爭執後Ａ
    女尾隨伊進入房間內而發生，實情如何尚非無疑問。而Ａ女
    於偵查中：「（案發時，妳為何到翁義雄家？）剛好另一公
    司同事，我們也有聯繫，那個同事跟我說翁義雄打給我找不
    到我，他有留言給我，說他要回台北，他把狗留在那邊，那
    邊是個空屋。之前我就覺得翁義雄怪怪，我不跟他聯繫。我
    聽了同事的話以後，我回去看MSN留言，說他把小狗留在屋
    子裡，鑰匙也放在管理員那裡，叫我去跟他拿。」、「我去
    他家路上有打給我同事高龍賢說翁義雄是否確定回台北了，
    我同事說他不確定，我到管理室有問管理員屋子裡面還有沒
    有人，管理員說他不知道，我請他打內線，他說那裡沒有這
    個設備，我就在門口打給翁義雄，我問翁義雄你在哪裡，翁
    義雄說他高鐵，我就說你就這樣把狗丟著，翁義雄說拜託，
    我這樣無法照顧。」、「（妳後來拿鑰匙上去？）是。我開
    之後我看到小狗，翁義雄躲  在門後，好像拿一支【000000
    00哭泣】大型美工刀。」、「（之後是否如警詢所說，翁義
    雄拿刀子抵住你的脖子？）他叫我脫衣服，我不脫，他用美
    工刀把我衣服劃破了。」、「（後來妳把衣服脫掉？）衣服
    是他割破爛。」、「（內外褲是你脫掉？）褲子跟內衣褲是
    我自己脫，因為他割我上衣，我說我等一下怎麼穿，他就說
    那妳自己脫。」、「（所以內外褲妳目己脫的？）是。」、
    「（妳進去時翁義雄站那裡？）翁義雄站在門後面，我沒有
    看到，我把門開著我要走進去捉籠子裡面的小狗，我才剛進
    門，翁義雄就用刀抵住我的脖子並且把門關上。」、「（翁
    義雄拍裸照時，妳全身赤裸或者？）我有拜託他給我一條浴
    巾遮。那時他劃破我衣服時，叫我把衣服脫光後，我跟他說
    給我一條浴巾，他丟一條浴巾給我【00000000哭泣回答】，
    叫我躺在床上，我說不用，翁義雄說他要給我拍照，我叫他
    不要這樣，他把我浴巾扯掉，還是給我拍照。」、「（翁義
    雄強制性交時，妳有反抗？）他拿刀子架住我，我不敢反抗
    。他刀子架住我時，也一邊拿手機，我確定刀子如果沒有拿
    在手上，他也拿在旁邊。」、「（高龍賢可以證明你與翁義
    雄關係？）可以，我跟高龍賢也很熟。翁義雄跟高龍賢說狗
    是跟別人要來養，我覺得很納悶。翁義雄有跟高龍賢借車，
    我也有跟高龍賢講我被性侵，高龍賢可以作證我當天是因為
    翁義雄不在那邊我才去的。高龍賢說難怪他在汽車後座內看
    到膠帶及美工刀的盒子。高龍賢只要翁義雄從台北來都會跟
    他借車，事發前就有看到膠帶及美工刀盒子。」（見偵查卷
    第24頁至28頁）、於原審審理時結證：「（97年9月20日當
    天，妳為何會去被告翁義雄育德一街26號4樓的住處？）因
    為他說他人要上北部無法養那隻狗，叫我去找警衛拿鑰匙抓
    狗，他說他把狗放在那間空屋上。」、「（是用打電話的嗎
    ？）沒有，是用MSN留言給我，我開電腦才看到的。」、「
    （妳要去被告在育德一街26號4樓的住處前，妳有無打電話
    給被告？）有，我打電話跟他確認他是否真的離開台南，把
    狗丟在那邊，當時他跟我說他已經在高鐵，我當時到他育德
    路住處的守衛室時，我要跟守衛拿鑰匙時，我先打電話問他
    ，他說他人在高鐵。」、「（妳拿鑰匙後，上去育德一街26
    號4樓時，妳開門進去後發生何事？）開門就看到狗在籠子
    裡，翁義雄躲在門後，我一走進去他門就關，美工刀就拿出
    來抵住我的脖子。」、「（當時室內的光線是否明亮？）我
    進去時是白天，沒有開燈，但還是亮的。」、「（妳可已確
    認被告有拿美工刀？）非常確定。」、「（被告拿美工刀是
    抵住妳？）他抵住我的脖子。」、「（被告抵住妳的脖子有
    無說要做什麼？）要我脫衣服。」、「（妳是否就脫衣服？
    ）我沒有，衣服是他用美工刀劃破的。」、「（被告用美工
    刀把妳的衣服劃破後，有發生何事嗎？）有，他還有拿手機
    說不從的話要拍我沒有穿衣服的照片，然後叫我要躺上床，
    不然他要拍我的裸照。」、「（被告是在把妳衣服劃破後要
    拿手機拍妳的裸照嗎？）是，他說如果我不服從的話，他就
    是要拍。」、「（被告本來是跟妳說要做什麼事，說如果妳
    不服從要拍妳？）他沒有講，只是叫我脫光躺在床上。」、
    「（是否是你衣服都脫光後，被告就對妳拍照？）當時我跟
    他要求可不可以拜託拿一條浴巾給我，讓我不要光著身體。
    」、「（拍完照片後，被告還有無對妳不禮貌的行為？）性
    侵。」、「（被告對妳拍照及對妳性侵有無得到妳的同意？
    ）沒有，不然為何要劃破我的衣服，他美工刀都拿著及手機
    拿著要拍，我無法反抗。」、「（被告對妳性侵害，妳是如
    何離開的？）被告拿一件不知道是誰的衣服給我，他帶我下
    去的。」、「（檢察官問：妳當天離開後，有無告訴何人這
    件事？）高龍賢。」（見原審卷第67頁反至70頁）等語，核
    其先後供述內容一致，應屬可採。
(四)、又於97年9月20日上午，證人高龍賢載被告返回前揭住處前
    ，被告曾對高龍賢表示不久即返回臺北，而高龍賢載被告返
    回住處後，即接獲Ａ女電話，詢問被告人在何處乙節，並據
    證人高龍賢於偵查中、原審審理時結證明確（見偵查卷第95
    頁、原審卷第119、120頁），核與Ａ女於偵查中及原審審理
    時所證述其於前往被告住處前，即致電予高龍賢確認被告所
    在乙情互核相符（見偵查卷第24頁、原審卷第68頁正面）。
    並參之Ａ女證稱其於抵達被告住處管理室後，曾撥打被告手
    機確認被告是否已經北上，被告對於Ａ女在管理室有撥打其
    手機乙事亦不爭執（見警卷第6頁；偵查卷第110頁），若Ａ
    女與被告當時確係男女朋友關係，在被告已交付鑰匙予管理
    員之情形下，Ａ女可直接持鑰匙上樓即可，何需撥打電話予
    被告之理？又被告於偵查中供述：因該處為大樓公寓，Ａ女
    要上樓仍需經過被告同意，故當日Ａ女撥通手機後有讓管理
    員聽電話，經其向管理員表示同意後，管理員才讓Ａ女上樓
    等語（見偵查卷第110、111頁），惟證人吳明吉於偵查中及
    原審理時卻證述：其於Ａ女表示要找被告時，即將鑰匙交付
    Ａ女等語（見偵查卷第104頁、原審卷第117頁），可見管理
    員於Ａ女上樓時應不需再次確認被告是否同意，被告前開所
    辯與證人吳明吉所述不符，是Ａ女證稱其係為確認被告是否
    已上臺北而致電被告確認其所在等語，應堪採信。綜上可知
    ，Ａ女至被告住處前，先以電話確認被告已不在住處，其不
    願與被告碰面之意向，十分明確，而被告刻意營造業已北上
    ，不在屋內之假象，以誘使Ａ女至其住處，被告實有對Ａ女
    為強制性交之意圖，相當清楚。倘被告與Ａ女為男女情侶關
    係，焉有如此反常情境，足見被告辯稱伊與Ａ女係男女朋友
    關係，不足採信。再者證人高龍賢於偵訊時證稱：Ａ女於97
    年9月20日上午來電詢問被告行蹤後，約隔2、3小時，復來
    電說遭被告持美工刀劃破衣服並性侵等語（見偵查卷第95頁
    、96頁）；嗣於原審審理時仍為相同證述（見原審卷第120
    頁反面、121頁），並稱：Ａ女打電話時說她剛從被告家中
    出來，說她被拍裸照等語（原審卷第123頁正面、124頁），
    核與卷附通聯紀錄顯示Ａ女於97年9月20日下午3時44分34秒
    許，撥打手機與高龍賢之手機通話之紀錄吻合（見偵查卷第
    66頁背面）。若被告所辯，其與Ａ女為男女朋友，當日係在
    情投意合情形下為性行為及拍私密相片等節為真，則Ａ女豈
    有於離開被告住處旋即撥打電話告訴證人高龍賢其遭性侵之
    可能，足見Ａ女所指訴被告所為上揭加重強制性交之行為，
    實為可採。
(五)、另被告於98年9月21日晚間19時許至Ａ女住處，而與Ａ女、
    林漢強、劉怡雯等人為刪除Ａ女裸照之事而發生糾紛之事實
    ，亦據被告供承在卷，核與證人Ａ女、林漢強、劉怡雯等人
    證述相符，可以認定。而扣案之美工刀係被告於上開時、地
    攜往Ａ女住處時，在拉扯時為證人林漢強、劉怡雯合力奪下
    之事實，已據證人Ａ女、劉怡雯於偵查中、原審審理時及證
    人林漢強於原審審理時證述明確（見偵查卷第27頁、29頁、
    原審卷第72頁反面、73頁、74頁反面、78頁反面、79頁、81
    頁、85頁反面），被告空言否認於案發隔日（21日）晚間有
    何上開持上述美工刀至Ａ女住處云云，不足採信。又證人高
    龍賢於偵查中結證：被告在本件案發前曾向伊借車，伊看到
    美工刀之包裝盒及膠帶後曾詢問被告該等物品是否為其所有
    ，被告答稱是其所有忘記帶走等語（見偵查卷第96頁）；嗣
    於原審審理時結證稱：伊於偵訊時曾回答檢察官說被告曾告
    知美工刀盒等物為其所有，當時記憶較為清楚等語（見原審
    卷第123頁）。是被告曾對證人高龍賢承認扣案美工刀之盒
    子為其所有乙情，足以認定。又觀之扣案美工刀之大小與美
    工刀盒、刀片材質記載日本特殊鋼料SK-2相符（見原審卷附
    相片，原審卷第134反面、135頁、157頁），而依證人高龍
    賢於原審審理時所稱：Ａ女來電詢問被告是否返回臺北時，
    伊即告知車上有美工刀之事，當時未曾對Ａ女描述該美工刀
    盒之大小等語（見原審卷第121頁至124頁），若此，Ａ女在
    不知遺留在證人高龍賢車上美工刀盒子之大小的情況下，提
    出遭被告持以性侵之美工刀竟與遺留在高龍賢車上之美工刀
    盒大小相符，足見Ａ女所指訴係遭被告持扣案美工刀劃破上
    衣並加以性侵乙節，應非子虛。至原審將Ａ女提出遭刀割破
    損衣服與扣案之美工刀送請內政部警政署刑事警察局鑑定結
    果，認：送鑑衣服上之編號1、2破損處經以實體顯微鏡觀察
    結果，均未發現可供比對使用之紋痕特徵，無法進一步鑑定
    等語，此固有內政部警政署刑事警察局99年6月30日刑鑑字
    第0990069353號鑑定書在卷足稽（見原審卷第132頁），惟
    該鑑定結果係因未發現可供比對使用之紋痕特徵，而非有可
    供比對使用紋痕特徵比對後不相符合，是此部分鑑定結果自
    難據為有利被告之認定。
(六)、再查檢察官經被告同意而囑託法務部調查局對被告為測謊鑑
    定，鑑定結果為：被告對本案(一)其未持美工刀抵住被害人脖
    子。(二)其未持美工刀割破被害人衣服。呈情緒波動之反應，
    研判有說謊乙節，此有上開測謊報告說明書1紙在卷可按（
    見偵查卷第154頁），顯示被告否認有攜帶美工刀對Ａ女而
    為強制性交乙節，係屬說謊。上開測謊鑑定之結果與卷內其
    他證據資料相互印證亦相符，自得採為判決之基礎。況上開
    測謊鑑定係檢察官詢問被告同意後而為，被告顯對測謊一事
    ，事先理應對測謊情形有所瞭解，而為萬全之準備，且對測
    謊鑑定機關應有一定程度之信任，故被告所辯測謊環境造成
    心理上不適云云，無非係事後鑑定報告結果對其不利而為之
    說詞，被告對上開測謊鑑定結果再事爭執，否認其證據能力
    ，不足採信。
(七)、按證人就非其個人親自感受或經驗之事項之陳述，固屬傳聞
    。惟被害人於遭受侵害同時或甫發生之際，向他人為驚駭或
    激動之表達，他人本諸其就被害人驚駭或激動之親身感受而
    為證述，則非傳聞（參見最高法院96年度臺上字第606號判
    決意旨）。證人Ａ女於偵查中供稱：「案發後隔天下午，翁
    義雄又傳簡訊給我，我男友有看到，翁義雄案發後傍晚直到
    隔天一直叫我去他那邊捉狗，我男友看到後我才告訴他及劉
    怡雯事情的經過。」（見偵查卷第26頁、27頁）、於原審審
    理時亦為相同之證述（見原審卷第70頁），而證人劉怡雯於
    偵查中證述：「（0000-0000有跟妳說被翁義雄性侵害？）
    有，是隔天21日。」、「（妳有遇到翁義雄？）有，就是隔
    天有打電話及發簡訊給0000-0000，0000-0000很害怕，0000
    -0000才告訴我們他被性侵害的事，我叫0000-0000載我去他
    租屋處陪他。」（見偵查卷第28頁）、於原審審理時證述：
    「（本案事發97年9月20的天妳有無去被害人的住處？）有
    。」、「（妳是何時知道A女被性侵害的事情？）她被性侵
    害的隔天。」、「（何人告訴妳的？）A女。」、「（關於9
    月21日是妳先打電話給被害人，還是被害人打給妳？）是被
    害人打給我的。」、「（被害人在電話中就跟妳說她遭遇到
    的事情嗎？）對，她在電話中就有說她被性侵的事情。」、
    「（妳當時聽的反應如何？）她在哭，我叫她不要哭，她說
    翁義雄一直打電話跟傳簡訊她都不敢接，我說那你來我家載
    我過去陪妳。」、「（當天被害人打電話跟妳說他被性侵時
    ，妳有無勸被害人要報警？）沒有，但我有問她當時為何沒
    去驗傷。」、「（被害人如何回應？）她一直哭。」、「（
    被害人在9月21日被告過去她住處前，有無跟妳提到被告當
    天對他性侵害時，有持用工具或兇器等？）她有說被告拿美
    工刀把她的衣服割破，因為她那時的情況，可能她的情緒很
    激動不想講。」（見原審卷第77頁反面、80頁、82頁）等語
    ，明確指證Ａ女於遭性侵隔日，即向證人劉怡雯哭訴遭被告
    強制性交。又參之Ａ女於案發後離開被告住處旋即撥打電話
    告訴證人高龍賢其遭性侵乙事，Ａ女於偵查中證述時一再哭
    泣等情，Ａ女豈有可能與被告男歡女愛返家後，旋即情緒難
    以平復告知證人高龍賢，並於隔日一直哭泣向證人劉怡雯陳
    述被害情形？由Ａ女在被害後返家之真實反應，應足以擔保
    Ａ女證述之可信度，是Ａ女上開指述遭被告持美工刀強制性
    交一節，應非子虛。而Ａ女於原審審理時證述：「（妳當時
    沒有報警，隔十天左右提出告訴，中間這個轉折是為何？）
    一開始我本來想說照片既然林漢強已經刪除，我想照片已刪
    除就算了，我不知道翁義雄帶美工刀來的意思是什麼，我氣
    的是他做這種事情，他還要反告我教唆殺人，傷害。【證人
    A女回答時情緒激動】」、「（妳是因為被告對妳提出告訴
    ，告妳強盜、殺人未遂、教唆等行為，妳才很生氣的提出告
    訴，是不是？）是，一開始他們大家勸我提告，我還不想把
    事情鬧大，我連家裡面的人我都不敢講，我爸他們都不知道
    ，只有我哥知道，我還麻煩我哥保密，法院寄通知來我也還
    不敢讓我爸知道。【證人A女回答時哭泣】」等語（見原審
    卷第75頁），是認Ａ女確係因被告持有其上開不雅照片，唯
    恐被告在網路上散布，致生畏懼，然事後經證人林漢強刪除
    後，本想息事，惟被告卻對其等提出上開告訴，致氣憤難忍
    而遲至事發後10日始提起本案，其情自難資為有利被告之認
    定。
(八)、再者，證人Ａ女否認與被告為男女朋友關係，而證人高龍賢
    、林漢強、劉怡雯均證稱被告與Ａ女並非男女朋友（見原審
    卷第83頁正面、84頁背面、第120頁正面），證人高龍賢並
    於偵查中結證：伊曾在本件案發前與Ａ女在ＭＳＮ線上聊天
    ，Ａ女表示被告欺騙她許多事，故不再理被告，不接電話，
    也不跟被告出門等語（見偵查卷第94頁、95頁）；而依卷附
    Ａ女97年9月20日通聯譯文顯示，被告於當日凌晨撥打數通
    電話予Ａ女，Ａ女均未接聽乙節（見偵查卷第65頁背面），
    核與證人高龍賢所述Ａ女不想接聽被告電話之情吻合。又被
    告自承其與高龍賢並無何仇怨，在臺南居住時，常向證人高
    龍賢借車使用，其南下時都會包食物予高龍賢食用等語（見
    偵查卷第96頁、原審卷第152頁背面），由此可見被告與證
    人高龍賢交情良好，證人高龍賢應無涉詞誣陷被告之理，其
    證詞應堪採信。雖被告提出林漢強於97年6月22至29日及Ａ
    女於97年6月17日至9月6日發送予其之簡訊各數通（見原審
    卷第33頁正面、第34頁正面），欲證明其與Ａ女確係男女朋
    友，然觀之林漢強所發出之簡訊內容，多是林漢強敘述應如
    何對待Ａ女使其開心等語，其中雖有「你們一定能過的很好
    」、「你們…一定會快樂的」、「祝福你們」等字樣，然依
    該等文句或可解讀為林漢強有祝福被告與Ａ女之意，但非可
    當然據此推認被告與Ａ女即為男女朋友關係。況據證人林漢
    強於原審結證所述，其發送該等簡訊係因Ａ女與被告當時會
    以電話或ＭＳＮ聯絡，引發其胡思亂想（見原審卷第89頁）
    ，此一說詞，亦屬合理。而Ａ女發出之簡訊內容，僅能據認
    Ａ女與被告為交情甚好之友人，然非可當然憑此認定被告與
    Ａ女為男女朋友關係。然縱夫妻、男女朋友等經常可能發生
    性行為之人，亦可能成立強制性交罪。況縱使被告與Ａ女於
    本件案發前確曾交往，亦非可認Ａ女於97年9月20日間與被
    告仍為男女朋友關係，或其與當日係出於自願與被告發生性
    行為。
(九)、證人Ａ女於原審審理時證稱其自中午進入被告翁義雄住處後
    即遭被告限制其接聽電話之情，核與卷附Ａ女門號00000000
    00號手機通聯紀錄顯示Ａ女手機接聽狀況相符：依卷附Ａ女
    門號0000000000號手機通聯紀錄顯示，Ａ女於97年9月20日
    上午11時27分許撥打證人高龍賢門號0000000000號手機，於
    同日上午11時35分許撥打被告門號0000000000手機後，迄同
    日下午3時39分許，長達約4小時之時間，Ａ女除曾於中午12
    時8分至14分許，與門號0000000000號手機通話外，其餘來
    電Ａ女均未接聽等情相符（見偵查卷第65頁、66頁），此與
    Ａ女於原審審理時證稱：伊進入被告住處後，即遭被告持美
    工刀抵住，期間其手機一直響，被告不讓伊聽，伊要求被告
    讓其接聽，被告才讓伊接聽，但要求不得亂說話等語相符（
    見原審卷第76頁）。因此，被告辯稱Ａ女於該期間可自由使
    用手機，而Ａ女竟不求救，顯有可疑云云，顯與事實不符，
    要難採信，而被告既持有美工刀在手，並以之劃破Ａ女之所
    穿之上衣，並令其全身裸裎，又有拍攝不雅照片，Ａ女處於
    當時客觀之環境下，及心理在極端受壓制下，應無足夠充裕
    時間供其思慮如何求救或圖謀逃跑，實難苛責Ａ女在當時情
    境下為求救或逃跑，而此亦難為有利被告之認定，更不足以
    認定Ａ女係出於自願而與被告為性交行為。又Ａ女在被告住
    處時，管理員吳明吉曾前來要求被告移車，而Ａ女當時雖未
    求救。然依一般常情，女子於遭遇性侵之時，未必皆會有呼
    救之反應，此或因恐懼而不敢呼救，或因反應不及而未能呼
    救，或因客觀狀況或心理因素而不為呼救等等，均有可能，
    當非可以Ａ女當時並未呼救，即遽認Ａ女必係出於自願與被
    告發生性行為。況依被告、Ａ女及吳明吉所述，當時證人吳
    明吉僅係要求被告移車，並未多作停留，則Ａ女未及反應呼
    救，亦屬合理。且被告與Ａ女就其二人發生性行為究否出於
    Ａ女自願一節，所述雖有不一致，然渠等就二人係在Ａ女進
    入被告住處後未幾即發生性行為之陳述同一；而由Ａ女陳述
    其在被告住處管理室撥打被告手機，被告告稱人在臺北後，
    其即進入被告住處，及其後被告不讓她接聽手機等情，參酌
    上開Ａ女手機通聯紀錄可知，Ａ女約於97年9月20日上午11
    時35分許進入被告住處（Ａ女），迄同日下午3時39分許離
    開，依此推認被告應係在中午時分對Ａ女性侵，再依證人吳
    明吉所述，其係於該日下午3時許前往被告住處要求被告移
    車，則當時Ａ女早已遭被告性侵，其呼救已無實益。是Ａ女
    未曾呼救一節，仍無從據為有利被告認定之依據。Ａ女於原
    審雖表示吳明吉上樓求被告移車當時，被告尚未對其性侵，
    惟其當時已未著衣，且其認為被告應該不會有進一步行動，
    故未為求救，然其此部分之陳述與其先前就和被告為性行為
    發生時間點之陳述、被告之供述，及前開通聯紀錄顯示之情
    形，並不相符，實不足採。
(十)、查人之記憶本有因觀察力、注意力及記憶力不同，而有不完
    整及遺忘之缺陷，或因回答所用描述用語不同，省略片段情
    節，或因紀錄之詳簡有異，導致陳述相互不一，或隨著時間
    流逝，案發細節漸趨模糊淡忘，或與平常事務結合而產生記
    憶干擾現象，此乃不可避免之自然缺陷，均與經驗法則無違
    ，證人Ａ女雖於警詢時陳述：「強行脫掉我的上衣及外、內
    褲。」、「有拿中型之美工刀，用拿刀子打我的臉。」（見
    警卷第11頁、12頁）、於偵查中證述：「（妳身體有無被美
    工刀傷到？）大腿，但是驗傷時傷口不是很深，拍照無法拍
    出。」、「（身體有無其他部位受傷？）當時他有推我，我
    有撞擊到牆壁，我的肩膀及手部有淤青，腿部也是瘀傷，可
    能他推我進房時，推擠掙扎受傷。」（見偵查卷第28頁）等
    語，惟查證人Ａ女當時遭被告強制性交，心情處於極度恐懼
    、緊張之狀態，本難苛求其就案發當天之所有細節均能注意
    清楚。故自難僅以證人Ａ女描述上開情節之內容，與事實不
    符或存有可疑，即遽認證人Ａ女之證述均不可採信。揆諸前
    揭判例意旨，證人Ａ女之證詞尚難認不具證據價值，本院自
    得採信證人Ａ女之證詞，認定被告確有對證人Ａ女為上述強
    制性交之犯行，非謂一有不符或矛盾，即應認其全部均為不
    可採信。故而Ａ女於警詢、偵查及原審審理時，就其遭被告
    性侵害之態樣歷次所為之陳述，雖有所差異，然其確有遭被
    告為上開性侵害之事實，參以其於偵查中及原審審理時，對
    其遭被告於上開時地以上開強暴方法而為強制性交之基本事
    實，核其此部分之陳述，前後一致，自具相當之可信度。
三、綜上所述，被告所辯顯係事後卸責之詞，不足採信，被告所
    為攜帶兇器強制性交之犯行，洵堪認定，本件事證明確，應
    依法論科。另被告雖再聲請傳喚證人吳明吉到庭詰問，惟證
    人吳明吉於原審審理時已到庭具結作證，並經交互詰問，對
    於交付鑰匙之細節多為不知道之回答，且本案事證明確，實
    無再予傳喚之必要，又被告稱Ａ女所為測謊無法獲致有效生
    理反應圖譜，亦類同沒有通過測謊鑑定乙節，並無實據足資
    證明，故亦無再對Ａ女實施測謊鑑定之必要，併此敘明。
參、論罪科刑之理由
一、按刑法第222條第1項第8款之攜帶兇器強制性交罪，係以行
    為人攜帶兇器強制性交為其加重條件，此所謂兇器，其種類
    並無限制，凡客觀上足對人之生命、身體、安全構成威脅，
    具有危險性之兇器均屬之。查本件被告翁義雄持以犯案之扣
    案美工刀1把，乃市售之一般中型美工刀（見卷附相片，警
    卷第20頁），且被告既可持之劃破Ａ女所穿著之衣服，則該
    把美工刀當足以傷害人之身體及危害人之生命，客觀上顯具
    危險性，應認係兇器。是核被告所為，係犯刑法第222條第1
    項第8款之攜帶兇器強制性交罪及第305條之恐嚇罪。
二、又按強制性交罪之內容當然含有使人行無義務之事等妨害自
    由之性質，故本罪一經成立，自不得另論妨害自由之罪名，
    最高法院46年台上字第1285號判例可資參照，查被告之犯案
    手法，係持扣案美工刀抵住Ａ女後，持刀劃破Ａ女所穿著之
    衣服，並為其拍攝裸照，以此強暴方法，而對Ａ女為性交得
    逞，揆諸上開判例意旨，被告所為上開對Ａ女而為性交之強
    暴方法，因被告所為攜帶兇器強制性交罪成立，當然含有使
    人行無義務之事等妨害自由之性質，自不另論妨害自由之罪
    名，公訴意旨認此部分被告另行成立刑法第304條之強制罪
    名，容有誤會。
三、被告所犯上開2罪，犯意各別，行為互殊，應予分論併罰。
肆、本院維持原判決之理由
一、原判決以被告犯行罪證明確，因予適用刑法第222條第1項第
    8款、第305條、第51條第5款、第38條第1項第2款，刑法施
    行法第1條之1之規定，並審酌被告與Ａ女原為朋友關係並無
    任何關係，為遂行其個人私慾，竟利用Ａ女喜愛小狗之機會
    ，以其欲返回臺北為由，誘使Ａ女至其住處後施加暴力，違
    反Ａ女意願而強制性交得逞，嗣竟發送簡訊恐嚇Ａ女，嚴重
    危害社會治安、淳樸善良之民風，其行為戕害被害人Ａ女身
    心非輕，惡性深重，迄今未與Ａ女達成和解彌補其損害，並
    兼衡其犯罪動機、目的、犯罪後之態度及所造成之損害等一
    切情狀，分別量處有期徒刑七年十一月（攜帶兇器強制性交
    罪部分）、三月（恐嚇罪部分），並定應執行刑有期徒刑八
    年。並敘明扣案之美工刀一把，為被告所有且供本件強制性
    交犯罪所用之物，已如前述，應依刑法第38條第1項第2款規
    定宣告沒收。
二、按刑罰之量定，固屬法院自由裁量之職權行使，惟刑事審判
    之量刑，在於實現刑罰權之分配的正義，故法院對科刑判決
    之被告量刑，應符合罪刑相當原則，使罰當其罪，以契合人
    民之法律感情。此所以刑法第五十七條明定科刑時應審酌一
    切情狀，尤應注意該條所列各款情形，以為科刑輕重之標準
    。又刑之量定首在矯治、改善行為人反社會危險性，因此科
    刑時除應注意審酌該條第九款犯罪所生之客觀影響外，對於
    其餘依據主觀主義及防衛社會之精神所釐訂行為人主觀上之
    犯罪動機、犯罪時所受之刺激等項，仍應特別加以審酌，查
    原審審酌上情而就恐嚇罪為論罪科刑，本院認分別量處上開
    刑度，應無違一般人民之法律感情，實符合罪刑相當原則，
    合先敘明。是綜上所述，原審認事用法，並無不合，量刑亦
    稱妥適，被告上訴意旨或認原判決量刑過重，或否認有攜帶
    兇器強制性交之犯行，因而指摘原判決不當，自無理由，應
    予駁回。
據上論結，應依刑事訴訟法第368條，判決如主文。
本案經檢察官郭珍妮到庭執行職務。
中    華    民    國    99    年    12    月    22    日
                  刑事第四庭    審判長法  官  吳志誠
                                      法  官  羅心芳
                                      法  官  吳森豐
以上正本證明與原本無異。
恐嚇罪部分不得上訴。
其餘部分如不服本判決應於收受送達後10日內向本院提出上訴書
狀，其未敘述上訴理由者，並得於提起上訴後10日內向本院補提
理由書（均須按他造當事人之人數附繕本）「切勿逕送上級法院
」。
                                      書記官  岑  玢
中    華    民    國     99    年    12    月    22    日
附錄本案論罪科刑法條全文：
刑法第221條
對於男女以強暴、脅迫、恐嚇、催眠術或其他違反其意願之方法
而為性交者，處三年以上十年以下有期徒刑。
前項之未遂犯罰之。
刑法第222條
犯前條之罪而有左列情形之一者，處無期徒刑或七年以上有期徒
刑：
八、攜帶兇器犯之者。
刑法第305條
以加害生命、身體、自由、名譽、財產之事，恐嚇他人致生危害
於安全者，處二年以下有期徒刑、拘役或三百元以下罰金。

司法院資訊處製作；財團法人民間司法改革基金會備份。
